# 关联方交易披露含税吗？

提问人：vienne007 时间：2018-01-23 17:30:19
请问，母公司对子公司的服务费，产生的其他业务收入是不含税的，子公司记账管理费用是含税的，在子公司、母公司的关联方交易披露是含税的吗？合并内部抵消的时候用哪个数？
谢谢！

回答人：chenyiwei
按不含税口径披露。如果母公司缴纳的增值税在子公司不能抵扣，则不能抵扣的差额（子公司管理费用大于母公司其他业务收入的差额）在合并报表层面仍列作管理费用。